【裁判字號】    90,訴,145
【裁判日期】    900717
【裁判案由】    地價稅
【裁判全文】
高雄高等行政法院裁定                                九十年度訴字第一四五號
                              .
    原        告  乙○○
    兼訴訟代理人  甲○○
    被        告  高雄縣稅捐稽徵處
    代   表   人  丙○○處長.
    訴訟代 理 人  丁○○
右當事人間因地價稅事件，原告不服台灣省政府中華民國八十九年十月二十日八九府
訴二字第一二九四０四號訴願決定，提起行政訴訟。本院裁定如左：
    主  文
原告之訴駁回。
訴訟費用由原告負擔。
    理  由
一、按提起行政訴訟，須以經過合法之訴願及再訴願程序，此觀舊行政訴訟法第一條
    第一項之規定自明。又訴願自機關之行政處分書或決定書達到之次日起，應於三
    十日內提起之，為舊訴願法第九條第一項所明定。
二、經查，本件原告所有坐落高雄縣仁武鄉○○段六一二地號（重測前為八卦寮段二
    十地號）土地申請分單課稅及部分面積遭第三人佔有使用請求勘查減免八十六年
    度地價稅事件，陸續於八十六年十二月十六日、十二月三十一日、八十七年三月
    二十六日、四月二十四日向被告提出申請，經被告准自八十七年度起就系爭土地
    分單課徵地價稅，另遭第三人佔有使用部分，經實地勘查結果因占有人就代繳地
    價稅有異議而否准所請，並分別以函文答覆原告在案。惟原告迄未繳納且於接獲
    被告八十六、八十七年度地價稅催繳書，嗣又於八十八年四月十五日申請以原告
    另筆公共設施保留地抵繳地價稅，經被告以土地抵繳地價稅於法無據，於八十八
    年五月六日以八八高縣稅財字第０四三０八三號函否准所請，該函即為本件之原
    處分。雖被告再於八十八年五月十八日八八高縣稅財字第０六三二三號函向原告
    說明，僅係重述前函意旨及副知高雄縣政府，非重新為處分行為。嗣原告不服被
    告之處分，復於八十九年三月二十九日向被告以上開八十八年五月十八日八八高
    縣稅財字第Ｏ六三二三號函未答覆其疑義為由再提出申請。被告再以八十九年四
    月八日八九高縣稅財字第三二三三五號函稱「台端等申請以土地抵繳地價稅及有
    關無權占有之土地核課地價稅疑義乙案，本處前已以八十七年五月二十六日八七
    高縣稅財字第五九００一號函、八十八年五月六日八八高縣稅財字第四三０八三
    號函及八十八年五月十八日八八高縣稅財字第六０三二三號函復在案」，足見該
    函並非另一新處分，僅是處分後之事實陳述等情，有原告八十八年四月十五日收
    文申請土地抵繳地地價書、被告八十八年五月六日以八八高縣稅財字第０四三０
    八三號函、八十八年五月十八日八八高縣稅財字第０六三二三號函、原告八十九
    年三月二十九日陳情書、被告八十九年四月八日八九高縣稅財字第三二三三五號
    函附於原處分卷可稽。從而，本件原告已於八十九年三月二十九日前收悉原處分
    之事實，堪以認定，則計其三十日之提起訴願期間，至遲應自八十九年三月三十
    日起算，至同年四月二十九日屆滿，詎原告遲至八十九年五月十日始提起訴願（
    原告載為申請複查書），並載明係不服八八高縣稅財字第０六三二三號及八九高
    縣稅財字第０三二三三五號函，亦有訴願書上加蓋收文條戳在卷可按，揆諸首開
    規定，顯逾提起訴願之三十日不變期間，其提起訴願，為不合法。原告雖屢向被
    告函請土地抵繳及訴願決定均為實體判斷，並不影響上開已確定之事實，從而原
    告之訴為不合法，自應予以駁回，其餘實體上之主張，自毋庸予以審酌，併此敘
    明。
據上論結，本件原告之訴為不合法，爰依行政訴訟法施行法第二條前段、行政訴訟法
第一百零七條第一項第十款、第一百零四條、民事訴訟法第九十五條、七十八條，裁
定如主文。
中      華      民      國      九十    年      七      月      十七    日
                                高雄高等行政法院第三庭
                                            審判長法官   林茂權
                                            法      官   江幸垠
                                            法      官   戴見草
右為正本係照原本作成。
如不服本裁定，應於裁定送達後十日內以書狀敘明理由，經本院向最高行政法院提出
抗告（須按對造人數附具繕本）；並應預繳送達用掛號郵票六份（每份三十四元）。
中      華      民      國九十    年    七      月    十七    日
                                            法院書記官   藍慶道


司法院資訊處製作；財團法人民間司法改革基金會備份。
